

Fernando Prudencio Ingeniero Geógrafo Analista de datos espaciales

Contacto

Jr. Los Claveles, Mz. C, Lt.17

◆ Asoc. San Pedro - Puente Piedra
Lima - Perú

(+51-1) 980531942

fjprudenciop@gmail.com

github.com/fernandoprudencio

Informática

GIS y Teledetección:

Orfeo Toolbox - SNAP - ENVI -ArcGIS - QGIS - SAGA

Programación:

R - Python - Matlab - IDL - Git - Latex

Base de datos:

PostgreSQL

Idiomas

Inglés	+70%
Portugués	+90%

Perfil

Ingeniero Geógrafo por la Universidad Nacional Mayor de San Marcos. Consultor de servicios especializados en apoyo a la investigación científica en el Instituto Geofísico del Perú (IGP). Contribuye en el entendimiento del impacto de variables oceánicas y climáticas en ecosistemas Andino-Amazónicos. Forma parte de un equipo multidisciplinario para la evaluación de condiciones favorables para la ocurrencia de incendios en regiones Andinas. Es un total convencido que el avance de la investigación en ciencias de la tierra va de la mano con el desarrollo de la geocomputación.

Experiencia

Consultor en investigación

01/2019 - actualidad

Subdirección de Ciencias de la Atmósfera e Hidrósfera Instituto Geofísico del Perú

Análisis del comportamiento estacional de variables climáticas (precipitación y temperatura) en los Andes del Perú y su relación con anomalías de temperatura superficial del mar en regiones del Pacífico y Atlántico ecuatorial, con la finalidad de establecer condiciones favorables para la ocurrencia de incendios forestales.

Referencia: Dr. Ricardo Zubieta Barragan

Email: rzubieta@igp.gob.pe

Especialista en hidroinformática

12/2020 - 03/2021

Cooperación Suiza - COSUDE Senamhi - MINAM

Desarrollo de una aplicación web, bajo los estándares de la IDESEP, que exponga los resultados de la actualización de datos y mapeo de intensidades de lluvias para la región hidrográfica del Pacífico, considerando diferentes niveles de desagregación temporal y probabilidad de ocurrencia.

Especialista en sensoramiento remoto

03/2017 - 12/2018

Subdirección de Ciencias de la Atmósfera e Hidrósfera Instituto Geofísico del Perú

- Monitoreo de variables climáticas y biofísicas en las regiones hidrográficas de la vertiente del Pacífico.
- Elaboración de una metodología de downscaling estadístico para proxys del estado de la vegetación (cada 16 días), con fines de monitoreo de ecosistemas altoandinos (páramos, jalcas y bofedales).

Referencia: Dr. Sergio Byron Morera Julca

Email: smorera@igp.gob.pe

Tesista

02/2016 - 02/2017

Subdirección de Ciencias de la Atmósfera e Hidrósfera Instituto Geofísico del Perú

Análisis del impacto de las actividades antrópicas en la dinámica de cambio de cobertura y uso de tierra (a escala de tiempo intradecadal, de 3 a 7 años) en los Andes del Norte del Perú (Cajamarca), cuenca Mashcón, para el período 1987-2016.

Referencia: Dr. Sergio Byron Morera Julca

Email: smorera@igp.gob.pe

Educación

Ingeniero Geógrafo Geomática / Ordenamiento Territorial

Universidad Nacional Mayor de San Marcos

03/2010 - 12/2015

Tesis de Licenciatura: Impacto acumulado de las actividades antrótipas en la dinámica del cambio de cobertura y uso de tierra en los Andes del norte del Perú - caso cuenca Mashcón.

Intercambio 2014-II

Pontificia Universidad Católica de Valparaíso

07/2014 - 12/2014

Instituto de Geografía Facultad de Recursos Naturales

Complementarios

2020 - Métodos de análisis de sistemas océano/atmosféricos para estudios de variabilidad climática

2019 - Programa de especialización en ciencia de datos

2018 - Modelamiento de datos espaciales

2018 - Fundamentos de percepción remota y procesamiento digital de imágenes satelitales

2018 - Hidroinformática

2017 - Modelación Numérica del Océano con ROMS (Regional Ocean Modeling System)

2011 - Herramientas informáticas

Publicaciones

- Zubieta R., **Prudencio F.**, Alarco G. & Reupo J. (submitted March 2021). Potential conditions for forest fire occurrence in the Peruvian Andes. In: *International Journal of Wildland Fire*.
- Zubieta R., Prudencio F., Ccanchi Y., Saavedra M., Sulca J., Reupo J. & Alarco G. (2019). Ocurrencia de incendios forestales durante eventos El Niño. In: Boletín Técnico "Generación de modelos climáticos para el pronóstico de la ocurrencia del Fenómeno El Niño", Insituto Geofísico del Perú, 6, 5, 5-9.

Lima, 12 de Marzo de 2021	
.,	Fernando Prudencio